---
title: "Pregunta 3"
author: "Mario H. Palomino"
date: "10/07/2021"
output:
  word_document: default
  html_document: default
---

```{r setup, include=FALSE}
knitr::opts_chunk$set(echo = TRUE)
```


# LLamado de las librerias requeridas
```{r}
library(readxl)
library(xts)
library(lubridate)
library(forecast)

```



# Lectura de los Datos Historicos
```{r}
file = "DATOS_EF_SCA_2021.xlsx"

df = read_excel(file)
```

# Construcción de la Serie de tiempos y Gráfica
```{r}
Sales.ts = ts(df[2],start = c(2017,1),frequency = 12)

plot(Sales.ts)

Sales.ts

```




# Descomposición de la serie de tiempo
```{r}
plot(decompose(Sales.ts))

```
Presentamos el gráfico de la demanda histórica identificando los componentes de series de tiempo. La serie de tiempo de la empresa presenta un componente de tendencia (positiva), estacionalidad y un componente irregular (debido a los errores).

## Definición del Modelo - Suavización Exponencial
```{r}
model1.ts = HoltWinters(Sales.ts,beta = FALSE, gamma = FALSE)

```

### Resultados del Modelo
```{r}
plot(model1.ts)

model1.ts
model1.ts$SSE
```
Al utilizar el modelo HoltWinters sin considerar la tendencia ni estacionalidad (únicamente la suavización exponencial) podemos ver gráficamente que el modelo falla. El SSE es alto.

## Definición del Modelo - Suavización exponencial y tendencia
```{r}
model2.ts = HoltWinters(Sales.ts,gamma = FALSE )
```

### Resultados del Modelo
```{r}
plot(model2.ts)

model2.ts
model2.ts$SSE
```
Al utilizar el modelo HoltWinters sin considerar la estacionalidad (únicamente la suavización exponencial y tendencia) podemos ver gráficamente que el modelo falla. El SSE sigue siendo alto.

##
Definición del Modelo - Suavización exponencial - tendencia y Estacionalidad
```{r}
model3.ts = HoltWinters(Sales.ts)
```

### Resultados del Modelo
```{r}
plot(model3.ts)

model3.ts
model3.ts$SSE
```
Al utilizar el modelo HoltWinters considerando la suavización exponencial, la tendencia y la estacionalidad podemos ver gráficamente que el modelo predice con relativa exactitud los valores de la demanda. El SSE es el menor encontrado con un valor de 19081771.

### Pronóstico
```{r}
forecast = forecast(model3.ts,h=12)

```

### Resultados del Pronóstico
```{r}
forecast

sum(forecast$mean)


```
La demanda proyectada para el presente año comercial 2021 es de 170372.6 y los detalles mes a mes se presentan en el cuadro anterior.

# Representación Gráfica del Pronóstico
Presentamos el gráfico de la demanda históricas Reales Vs Demanda proyectada al término del presente año 2021.
```{r}
plot(forecast)
```
## Análisis:
  En base a los resultados obtenidos se presenta a la empresa distribuidora un modelo validado de proyección de demanda.


