---
title: "Modelo de Series de Tiempo"
author: "A. Serrano"
date: "29/3/2021"
output: html_document
---

```{r setup, include=FALSE}
knitr::opts_chunk$set(echo = TRUE)
```


# LLamdo de las librerias requeridas
```{r}
library(readxl)
library(xts)
library(lubridate)
library(forecast)

```



# Lectura de los Datos Historicos
```{r}
file = "Condado_Data_SinHuracan.xlsx"

df = read_excel(file)
```

# Construcción de la Serie de tiempos y Gráfica
```{r}
Sales.ts = ts(df[2],start = c(2015,9),frequency = 12)

plot(Sales.ts)

Sales.ts

```




# Descomposición de la serie de tiempo
```{r}
plot(decompose(Sales.ts))

```

##Definición del Modelo - Suavización exponencial - tendencia y Estacionalidad
```{r}
model.ts = HoltWinters(Sales.ts)
```

### Resultados del Modelo
```{r}
plot(model.ts)

model.ts
model.ts$SSE
```
### Pronóstico
```{r}
forecast = forecast(model.ts,h=4)

```

### Resultados del Pronóstico
```{r}
forecast

sum(forecast$mean)


```


# Representación Gráfica del Pronóstico
```{r}
plot(forecast)
```
## Análisis:
  En base a los resultados obtenidos ...........


